【裁判字號】    92,台上,5051
【裁判日期】    920918
【裁判案由】    違反毒品危害防制條例
【裁判全文】
最高法院刑事判決                              九十二年度台上字第五○五一號
    上  訴  人  甲○○
    選任辯護人  陳裕文律師
                林慶雲律師
                許瑜容律師
右上訴人因違反毒品危害防制條例案件，不服台灣高等法院台南分院中華民國九十年
四月十一日第二審判決（九十年度上訴字第三一九號，起訴案號：台灣嘉義地方法院
檢察署八十九年度偵字第一三八八號），提起上訴，本院判決如左：
    主  文
上訴駁回。
    理  由
按刑事訴訟法第三百七十七條規定：上訴於第三審法院，非以判決違背法令為理由，
不得為之。是提起第三審上訴，應以原判決違背法令為理由，係屬法定要件。如果上
訴理由狀並未依據卷內訴訟資料，具體指摘原判決不適用何種法則或如何適用不當，
或所指摘原判決違法情事，顯與法律規定得為第三審上訴理由之違法情形，不相適合
時，均應認其上訴為違背法律上之程式，予以駁回。本件原判決認定上訴人甲○○意
圖營利，基於概括之犯意，以其所有0000000000號行動電話為聯絡工具，
於民國八十九年二月初某日及同月十日，在嘉義市○區○○路七六二號前，以每次一
包新台幣（下同）三千元之代價，連續售賣第二級毒品安非他命（下稱安非他命）予
蔡永隆二次，共計得款六千元。嗣於同月十六日警方查獲蔡永隆吸食安非他命犯行，
乃授意以上開電話與上訴人聯繫，佯稱欲購安非他命，上訴人允諾後即攜安非他命赴
約，甫至現場，即為埋伏之警員當場查獲。在其所駕駛之車輛中扣得安非他命二包（
毛重六點六九公克），再至其台南縣白河鎮草店里九鄰草店一○七之二號家中起獲安
非他命一包（毛重一點一公克），該三包安非他命經鑑識後剩餘淨重六點六七○九公
克等情。因而維持第一審論處上訴人連續販賣第二級毒品罪刑之判決，駁回其在第二
審之上訴，已綜核全部卷證資料，詳加斟酌論斷，敘明其所憑之證據及認定之理由。
而以上訴人否認犯罪所持之辯解為不足採，予以指駁綦詳，俱有卷存之證據資料可資
覆按。從形式上觀察，並無違背法令之情形存在。按毒品危害防治條例第四條第二項
之販賣第二級毒品罪，祇須行為人主觀上具有營利之意思而販入或賣出第二級毒品，
即為已足，不以實際果已得利為必要。原判決認定上訴人以每包安非他命二千五百元
之代價販入，而以三千元賣出，差價五百元即為其營利之所得，縱上訴人主張該五百
元係伊開車前往購毒之車資，仍無解於其營利之意圖，原判決適用法則並無違誤。又
被告之陳述有部分前後不符，或相互間有所歧異時，究竟何者為可採，法院仍得本其
自由心證予以斟酌，非謂一有不符或矛盾，即應認其全部均為不可採信，若其基本事
實之陳述，果與真實性無礙時，仍非不得予以採信。上訴人前供：伊買四包安非他命
一萬元，賣蔡永隆一包三千元，五百元差價是伊開車購毒之費用；後謂：伊是受蔡永
隆之託購毒云云。原審參酌蔡永隆之自白，認前供為可採，加以採擇，後供為不實，
予以摒棄，乃其採證認事職權之合法行使，自不得指為違法。另證據之取捨及證據證
明力如何，均屬事實審法院得自由裁量、判斷之職權，苟其此項裁量、判斷，並不悖
乎通常一般之人日常生活經驗之定則或論理法則，又於判決內論敘其何以作此判斷之
心證理由者，即不得任意指摘其為違法，據為提起第三審上訴之合法理由。原判決認
定：蔡永隆被查獲吸食安非他命犯行後，警察乃授意以電話與上訴人聯繫，佯稱欲購
安非他命，上訴人允諾後即攜安非他命赴約，為警查獲之事實，已據證人蔡永隆及警
員蔡明晃、林庚合證明屬實。是上訴人所辯：蔡永隆打電話要還錢云云，為圖卸之詞
，不予採信。亦屬原審取捨證據及證據證明力判斷之職權，仍不得指為違法；末查刑
事訴訟法所稱依法應於審判期日調查之證據，係指與待證事實有重要關係，在客觀上
顯有調查必要性之證據而言，故其範圍並非漫無限制，必其證據與判斷待證事實之有
無，具有關連性，得據以推翻原判決所確認之事實，而為不同之認定，若僅係枝節性
問題，或所證明之事項已臻明瞭，當事人聲請調查之證據，僅在延滯訴訟，甚或就同
一證據再度聲請調查，自均欠缺其調查之必要性，原審未依聲請為無益之調查，皆無
違法可言。蔡永隆究係以自動電話抑以行動電話與上訴人聯絡購毒？證人蔡明晃、林
庚合之證詞縱有出入，亦與本件待證事項無關，不具調查之必要性，原審未依聲請再
傳訊蔡永隆，尤無應於審判期日調查之證據，未予調查之違法之處。上訴意旨置原判
決上開明確論斷於不顧，對原審取捨證據及證據證明力判斷之審判職權行使，任憑己
見，或就同一證據資料為相異之評價，或就不影響於判決本旨事項為事實上之爭辯，
均與法律規定得為第三審上訴理由之違法情形，不相適合，其上訴違背法律上之程式
，應予駁回。
據上論結，應依刑事訴訟法第三百九十五條前段，判決如主文。
中      華      民      國    九十二    年      九      月     十八     日
                              最高法院刑事第四庭
                                  審判長法官  紀  俊  乾
                                        法官  黃  正  興
                                        法官  劉  介  民
                                        法官  陳  東  誥
                                        法官  陳  世  雄
      右正本證明與原本無異
                                              書  記  官
中      華      民      國    九十二    年      九      月    二十二    日


司法院資訊處製作；財團法人民間司法改革基金會備份。
